臺灣桃園地方法院刑事判決　　　　　 100年度交簡上字第77號
上　訴　人　臺灣桃園地方法院檢察署檢察官
被　　　告　吳宗穎
上列上訴人因被告過失傷害案件，不服本院刑事簡易庭100 年度
桃交簡字第272 號中華民國100 年3 月11日第一審簡易判決（聲
請簡易處刑案號：臺灣桃園地方法院檢察署99年度偵字第17342
號）提起上訴，本院管轄之第二審合議庭判決如下︰
    主  文
上訴駁回。
吳宗穎緩刑伍年，並應於緩刑期間內向余石川按月於每月十日前
給付新臺幣壹萬元。
    理  由
一、本案被告吳宗穎所涉過失傷害案件，既經原審依被告於警詢
    及偵查中之自白、道路交通事故現場圖、道路交通事故調查
    報告表（一）（除速限部分外）、（二）各01份、肇事路段
    現場與車輛照片8 張、被告之普通重型機車駕駛執照影本 1
    份等證據，以及臺灣省桃園縣區車輛行車事故鑑定委員會桃
    縣鑑980916案鑑定意見書鑑定結果，認被告在夜間駕駛重機
    車未注意車前狀況為肇事主因，行人即被害人余石川在夜間
    於車道上未靠邊行走為肇事次因，而認定被告就本件車禍意
    外之發生存有過失；又被害人受有頭部外傷併顱內出血而致
    意識不清、重度神經障礙，須長期臥床，終身無法工作，日
    常生活活動全須專人照護等情，有長庚醫療財團法人林口長
    庚紀念醫院出具之診斷證明書可憑（被告迄至100 年3 月18
    日最後一次至該院就診之診斷結果，亦認被害人受有頭部外
    傷、顱內出血、腦瘤術後及癲癇，仍遺有意識不清及言語功
    能異常情形，且日常生活均需他人協助照護，此有該院於10
    0 年7 月14日以（100 ）長庚院法字第0506號之函覆及本院
    職權調閱之被害人病歷資料可佐），而認定被害人身體之神
    經等機能受有重大不治之傷害而致重傷，且被告之過失與被
    害人所受之重傷害間具有相當因果關係，是被告自應負過失
    傷害人致重傷之責；復依據被告之陳述及卷附桃園縣政府警
    察局道路交通事故肇事人自首情形紀錄表等證據，認定被告
    於肇事後於警方據報前往現場處理時，即當場向員警坦承肇
    事而自首接受警詢，是認被告有進而接受裁判之意思，合於
    自首之規定等節，以被告所犯上開犯罪事證明確，適用刑事
    訴訟法第449 條第1 項前段，刑法第284 條第1 項後段、第
    62條前段、第41條第1 項前段，刑法施行法第1 條之1 第 1
    項、第2 項前段，量處被告有期徒刑6 月，並諭知如易科罰
    金以新臺幣1 千元折算1 日之折算標準，其認事用法，均無
    違誤，量刑亦屬妥適，應予維持，並引用第一審判決書記載
    之事實、證據及理由（如附件）。
二、上訴人即檢察官上訴意旨略以：被告之過失行為，致被害人
    受有頭部外傷併顱內出血而致意識不清、重度神經障礙之身
    體重大不治之傷害，原審量刑顯屬過輕等語；惟查：刑罰之
    量定，乃屬法院自由裁量之職權，倘於法定刑度之內予以擇
    定，客觀上又無顯然濫權情形，即不能任憑主觀意見，指摘
    其違法或不當。本件原審經審酌被告駕車行經上開路段時，
    疏未注意同向前方有被害人未靠右行走而行走於其車道內之
    車前狀況，未隨時採取必要之安全措施而肇事，過失情節不
    輕，致告訴人受有上開上開傷勢而致重傷，所生危害甚重，
    被害人在未劃設人行道之道路行走，疏未注意靠邊行走而行
    走於車道上而肇事之與有過失，與被告犯後曾為前開部分自
    白，惟尚未與被害人和解等一切情狀，量處有期徒刑6 月，
    如易科罰金，以新臺幣1,000 元折算一日。經核係在法定刑
    範圍之內，客觀上並無顯然濫權失當。自應維持。是應認檢
    察官之上訴為無理由，予以駁回。查被告前未曾受有期徒刑
    以上刑之宣告，此有臺灣高等法院被告前案紀錄表1 紙在卷
    可稽，事後已與被害人及其家屬達成和解，且已賠償被害人
    5 萬元，並承諾願就其餘款項部分，按月於每月10日前給付
    1 萬元予被害人等情，有本院100 年7 月7 日審判筆錄及和
    解協議書在卷可稽（見本院卷第51頁背面、第59頁），衡酌
    被告經此起訴審判程序，當能知所警惕，信無再犯之虞，本
    院綜核各情，認所宣告之刑，以暫不執行為適當，爰宣告緩
    刑及被告應於緩刑期間內按月向被害人給付金錢如主文第二
    項所示，用啟自新。如被告違反按月向被害人給付金錢之負
    擔情節重大，依刑法第75條之1 第1 項第4 款規定，得撤銷
    其緩刑宣告，允宜敘明。
據上論斷，應依刑事訴訟法第455 條之1 第3 項、第368 條、第
373 條，刑法第74條第1 項、第2 項第3 款，判決如主文。
本案經檢察官劉哲嘉到庭執行職務。
中    華    民    國   100    年    10    月    6     日
                  刑事第九庭  審判長  法  官  吳為平
                                      法  官  王筆毅
                                      法  官  廖建傑
以上正本證明與原本無異。
不得上訴。
                                      書記官  黃惠鈴
中    華    民    國   100    年    10    月    7     日